臺灣桃園地方法院刑事判決　　　　　　　100年度易字第695號
公　訴　人　臺灣桃園地方法院檢察署檢察官
被　　　告　王仙雲
上列被告因偽造文書案件，經檢察官提起公訴（100年度偵字第
811號），本院改行簡式審判程序，判決如下：
    主  文
王仙雲共同行使明知為不實之事項，而使公務員登載於職務上所
掌之公文書，足以生損害於公眾，處有期徒刑伍月，如易科罰金
，以銀元佰元即新臺幣玖佰元折算壹日，減為有期徒刑貳月又
拾伍日，如易科罰金，以銀元佰元即新臺幣玖佰元折算壹日。
    事實及理由
一、本案犯罪事實、證據及應適用之法條，除均引用附件檢察官
    起訴書之記載外，另補充：
  (一)觀諸檢察官起訴書所繕被告王仙雲在臺辦理結婚登記、填具
    結婚登記申請書之日期「民國96年6月1日」略存瑕疵，應更
    正為「93年6月1日」始妥。
  (二)訊據被告屢於準備程序、審理中對檢察官起訴書揚敘之犯罪
    事實坦承不諱，俱與檢察官起訴書上植證據顯現情節契合一
    致，佐徵被告之自白委與事實吻符，本案事證臻達明確，犯
    行堪以認定。
  (三)考之被告行為後，94年2月2日修正公布之刑法部分條文業自
    95年7月1日起施行。按行為後法律有變更者，適用行為時之
    法律，但行為後之法律有利於行為人者，適用最有利於行為
    人之法律，修正後刑法第2條第1項定有明文，探究該規定乃
    規範行為後法律變更所生新舊法律比較適用之準據法，本身
    無庸更為新舊法比較，亟務一律適用修正後刑法第2條第1項
    規定而為從舊從輕之比較。次按本次法律變更，比較時應就
    罪刑有關之共犯、未遂犯、想像競合犯、牽連犯、連續犯、
    結合犯以及累犯加重、自首減輕暨其他法定加減原因、加減
    例等一切情形，綜其全部罪刑之結果相較，此有最高法院95
    年度第8次刑事庭會議決議意旨可稽。經查：
  (1)論以共同正犯者，修正後刑法第28條規定將「實施」改為「
    實行」態樣，新舊法所定共同正犯範圍隨之變動，自屬犯罪
    後法律有所變更，此有最高法院96年度台上字第934號刑事
    判決意旨可稽，揆以該條立法修正理由說明，被告所為犯行
    依新舊法盡皆成立共同正犯，適用新法未能較有利於其。
  (2)刑法第216條、第214條行使使公務員登載不實文書罪，法定
    刑罰金部分，若依修正後刑法第33條第5款規定，最低額為
    新臺幣（下同）1,000元，但依被告行為時之廢止前罰金罰
    鍰提高標準條例第1條前段、修正前刑法第33條第5款規定，
    最低額僅3元，適用新法顯較不利於其。
  (3)綜合法律修正前後整體比較，參照上揭最高法院決議意旨及
    修正後刑法第2條第1項所定從舊從輕原則，適用94年2月2日
    修正後刑罰法律對被告非較有利，故應適用修正前刑法相關
    規定。
  (4)關於易科罰金之折算標準，若依修正前刑法第41條第1項、
    修正前罰金罰鍰提高標準條例第2條規定，係以300元、600
    元或900元折算1日，倘依現行之修正後刑法第41條第1項規
    定，則以1,000元、2,000元或3,000元折算1日，比較新舊法
    結果，適用新法殊無較有利於被告。
  (四)核被告所為，係犯刑法第216條、第214條行使使公務員登載
    不實文書罪。被告以明知為不實之結婚事項，向戶政機關申
    辦結婚之戶籍登記，使該管公務員為形式審查便將該事項登
    載於職掌之戶籍資料公文書內，旋其即以前開戶籍資料持向
    外交機關申辦居留簽證而行使之，足以生損害於戶政機關對
    戶籍資料管理及外交機關對外國人來臺管制之正確性，是其
    使公務員登載不實之低度行為，已為行使使公務員登載不實
    文書之高度行為所吸收，不贅論罪。被告及RUTTHANAVICHAI
    VITTHAWAT、張榮俊等人間，咸有犯意聯絡及行為分擔，須
    論共同正犯。爰審酌被告現知供陳己過稍感悔悟，惟其素行
    非佳重蹈刑章，附有臺灣高等法院被告前案紀錄表可據，再
    斟以其犯罪之目的、手段、智識程度及生活狀況等一切情狀
    ，量處如主文所示之刑，兼予諭知易科罰金之折算標準。末
    論被告之犯罪時間係在96年4月24日以前，無涉中華民國九
    十六年罪犯減刑條例第5條所定不得減刑事由，既合前開條
    例所定減刑要件，依該條例第2條第1項第3款、第7條、第9
    條規定，減其宣告刑二分之一，仍予諭知易科罰金之折算標
    準。
二、依刑事訴訟法第273條之1第1項、第299條第1項前段、第310
    條之2、第454條第2項，刑法第2條第1項前段、第216條、第
    214條、修正前第28條、修正前第41條第1項前段，刑法施行
    法第1條之1第1項、第2項前段，廢止前罰金罰鍰提高標準條
    例第2條，現行法規所定貨幣單位折算新臺幣條例第2條，中
    華民國九十六年罪犯減刑條例第2條第1項第3款、第7條、第
    9條，判決如主文。
本案經檢察官吳靜怡到庭執行職務。
中    華    民    國   100    年    10    月    14    日
                  刑事第一庭  法  官  俞力華
以上正本證明與原本無異。
如不服本判決應於收受判決後10日內向本院提出上訴書狀，並應
敘述具體理由。其未敘述上訴理由者，應於上訴期間屆滿後20日
內向本院補提理由書( 均須按他造當事人之人數附繕本) 「切勿
逕送上級法院」。
                              書記官  資念婷
中    華    民    國   100    年    10    月    17    日
附錄本案論罪科刑法條
中華民國刑法第216條
（行使偽造變造或登載不實文書罪）
行使第210條至第215條之文書者，依偽造、變造文書或登載不實
事項或使登載不實事項之規定處斷。
中華民國刑法第214條
（使公務員登載不實罪）
明知為不實之事項，而使公務員登載於職務上所掌之公文書，足
以生損害於公眾或他人者，處3年以下有期徒刑、拘役或500元以
下罰金。